【裁判字號】    99,智訴,2
【裁判日期】    990823
【裁判案由】    違反著作權法
【裁判全文】
臺灣苗栗地方法院刑事判決               99年度智訴字第2號
公  訴  人  臺灣苗栗地方法院檢察署檢察官
被      告  甲○○
上列被告因違反著作權法案件，經檢察官提起公訴（99年度偵字
第2592號），及移送併案辦理（99年度偵字第3164號），本院依
簡式審判程序判決如下：
    主  文
甲○○犯著作權法第91條第3 項之侵害著作財產權罪，處有期徒
刑陸月，如易科罰金以新台幣1,000 元折算1 日。緩刑貳年，並
應支付被害人如附件99年苗簡調字第216 號調解筆錄所示之款項
。扣案之電腦主機壹台（內建光碟燒錄器參台）、一對一燒錄機
壹台、光碟燒錄機壹台、空白DVD光碟片伍佰零參片、空白VCD光
碟片貳佰肆拾片、盜版DVD光碟拾陸片、盜版VCD光碟壹佰參拾貳
片、影片目錄DM柒張、彩印光碟封面及簡介拾貳張、光碟棉套玖
拾個、光碟包裝袋柒個均沒收。
    犯罪事實及理由
一、犯罪事實：
    甲○○明知「39號特案」係得利影視股份有限公司（下稱得
    利公司）所享有著作財產權之視聽著作，為受著作權法保護
    之著作物，非經上開擁有著作財產權公司之同意或授權，不
    得擅自重製與散佈。詎竟基於重製及散佈之方法侵害他人著
    作財產權之犯意，自民國98年12月底某日起，在苗栗縣苑裡
    鎮○○里○○路31號，所營之「廣聯電器行」內，上網連線
    至「伊莉論壇」網站之BT下載區，未經上開擁有著作財產權
    公司之同意或授權，以網路下載方式，擅自重製「39號特案
    」影片之電腦檔案至個人電腦內，再轉檔燒錄至另行購得之
    空白光碟內成為盜版光碟重製物，並以每片新臺幣50元之價
    格，販售予不特定顧客牟利，以此方式侵害得利公司之著作
    財產權。嗣於99年5 月4 日11時26分許，經警持搜索票在上
    址搜索時查獲，並扣得電腦主機1 台（內建光碟燒錄器3 台
    ）、一對一燒錄機1 台、光碟燒錄機1 台、空白DVD 光碟片
    503 片、空白VCD 光碟片240 片、盜版DVD 光碟16片、盜版
    VCD 光碟132 片、影片目錄DM7 張、彩印光碟封面及簡介12
    張、光碟棉套90個、光碟包裝袋7 個等物。
二、證據名稱：
    (一)被告之自白。
    (二)「39號特案」之影片介紹網頁、錄影節目審查合格證明書
      、授權書。
    (三)扣押物品目錄表、現場相片等。
三、論罪科刑：
    (一)上揭犯罪事實，業據被告甲○○於警詢及偵審中坦承不諱
      ，此外，復有電腦主機1 台（內建光碟燒錄器3 台）、一
      對一燒錄機1 台、光碟燒錄機1 台、空白DVD 光碟片503
      片、空白VCD 光碟片240 片、盜版DVD 光碟16片、盜版VC
      D 光碟132 片、影片目錄DM7 張、彩印光碟封面及簡介12
      張、光碟棉套90個、光碟包裝袋7 個等物扣案足佐，足認
      被告自白與事實相符，堪可採信。綜上所述，本案事證明
      確，被告犯行堪以認定。
    (二)核被告所為，係犯著作權法第91條第3 項之意圖銷售而擅
      自以重製於光碟之方法侵害他人之著作財產權及著作權法
      第91條之1 第3 項之明知係侵害著作財產權之光碟重製物
      而散布罪。又按刑事法若干犯罪行為態樣，本質上原具有
      反覆、延續實行之特徵，立法時既予特別歸類，定為犯罪
      構成要件之行為要素，則行為人基於概括之犯意，在密切
      接近之一定時、地持續實行之複次行為，倘依社會通念，
      於客觀上認為符合一個反覆、延續性之行為觀念者，於刑
      法評價上，即應僅成立一罪，俾免有重複評價、刑度超過
      罪責與不法內涵之疑慮；學理上所稱「集合犯」之職業性
      、營業性或收集性等具有重複特質之犯罪均屬之，例如經
      營、從事業務、收集、販賣、製造、散布等行為概念者是
      （最高法院95年度台上字第1079號判決參照）。本件被告
      甲○○為牟利，自98年12月底某日起至99年5 月4 日11時
      26分為警查獲止，反覆重製光碟並散布違法重製光碟之行
      為，係在密切接近之一定時、地，以相同之方式持續進行
      ，未曾間斷，其行為具有反覆、延續實行之特徵，從而在
      行為概念上，縱有多次舉措，仍應評價認係包括一罪之集
      合犯而論以一罪。又被告以一行為觸犯上揭2 罪名，為想
      像競合犯，應從一重之著作權法第91條第3 項之罪論處。
    (三)爰審酌被告甲○○欠缺尊重他人智慧財產權之觀念，為貪
      圖小利，反覆多次重製光碟侵害他人著作財產權並散布重
      製光碟，所重製及散布光碟片數量非少，行為實屬不該，
      惟審酌其犯後坦認犯行，並積極與被害人達成和解，態度
      尚佳，再參以其犯罪目的、手段、智識程度、生活狀況及
      公訴人請求量處最低刑度等一切情狀，爰量處如主文所示
      之刑，以示懲儆。
    (四)復查被告前未曾因故意犯罪受有期徒刑以上刑之宣告，有
      臺灣高等法院被告前案紀錄表在卷可稽，其因一時失慮，
      致罹刑章，且犯後坦承犯行，態度良好，並已與被害人達
      成和解（此有本院99年苗簡調字第216 號調解筆錄在卷可
      核），被告經此教訓，當知所警惕，應無再犯之虞，本院
      認對被告所宣告之刑，以暫不執行為適當，爰併予宣告緩
      刑2 年，並應依本院99年苗簡調字第216 號調解筆錄之條
      件支付新臺幣15萬元予被害人得利影視股份有限公司。
四、沒收部分：
    按犯第91條至第93條、第95條至第96條之1 之罪，供犯罪所
    用或因犯罪所得之物，得沒收之。但犯第91條第3 項及第91
    條之1 第3 項之罪者，其得沒收之物，不以屬於犯人者為限
    ，此於著作權法第98條規定甚明。故扣案之電腦主機1 台（
    內建光碟燒錄器3 台）、一對一燒錄機1 台、光碟燒錄機1
    台、空白DVD 光碟片503 片、空白VCD 光碟片240 片、盜版
    DVD 光碟16片、盜版VCD 光碟132 片、影片目錄DM7 張、彩
    印光碟封面及簡介12張、光碟棉套90個、光碟包裝袋7 個等
    物均應依著作權法第98條之規定宣告沒收。
五、應適用之法條：
    (一)刑事訴訟法第273 條之1 第1 項、第299 條第1 項前段、
      第310 條之2 、第454 條第1 項。
    (二)著作權法第91條第3 項、第91條之1第3 項、第98條。
    (三)刑法第11條前段、第55條。
五、本判決係依刑事訴訟法第310 條之2 、第454 條第1 項製作
    。如不服本判決，應於判決送達之日起10日內，向本院提起
    上訴。
本案經檢察官林俊杰到庭執行職務。
中    華    民    國    99    年    8     月    23    日
                  刑事第二庭    法  官  楊清益
以上正本證明與原本無異。
如不服本判決應於收受判決後10日內向本院提出上訴書狀，並應
應敘述具體理由。其未敘述上訴理由者，應於上訴期間屆滿後20
日內向本院補提理由書( 均須按他造當事人之人數附繕本) 「切
勿逕送上級法院」。告訴人或被害人如對本判決不服者，應具備
理由請求檢察官上訴，其上訴期間之計算係以檢察官收受判決正
本之日期為準。
                                書記官  蕭雅文
中    華    民    國    99    年    8     月    23    日
附記論罪之法條全文：
著作權法第91條第3 項
以重製於光碟之方法犯前項之罪者，處6 月以上5 年以下有期徒
刑，得併科新臺幣50萬元以上500 萬元以下罰金。

司法院資訊處製作；財團法人民間司法改革基金會備份。
